# 限制性股票计划是否适用股份支付计划

提问人：xfzy21 时间：2010-08-12 17:15:14
求助高手，限制性股票计划是否适用股份支付计划，按照类似股票期权的会计处理来处理？

回答人：chenyiwei
限制型股票一般也适用股份支付准则。但限制性股票的估值方式与期权不同。参考《讲解 2008 》。